臺灣臺南地方法院刑事判決　
111年度金訴字第584號
公  訴  人  臺灣臺南地方檢察署檢察官
被      告  李弘翔



上列被告因詐欺等案件，經檢察官提起公訴（111年度偵字第148
72號），被告於準備程序期日就被訴事實為有罪之陳述，本院合
議庭裁定由受命法官獨任進行簡式審判程序，判決如下：
    主  文
甲○○成年人與少年犯三人以上共同冒用公務員名義詐欺取財罪，
處有期徒刑壹年貳月。 
    事  實
一、甲○○於民國109年8月21日起，加入李維勳(另案審理)、「峰
    哥」、「小a」、少年謝○傑（民國00年0月00日生，經檢察
    官移送少年法院）及其他不詳姓名之成年人所組成之詐欺集團
    ，擔任俗稱「車手」之工作(所涉參與犯罪組織部分由臺灣
    臺北地方法院另案審理，不在本件起訴範圍)。而與上開詐
    欺集團成員共同意圖為自己不法之所有，基於三人以上共同
    冒用公務員名義詐欺取財、非法由自動付款設備取財及洗錢
    之犯意聯絡，由詐欺集團不詳成員於109年8月26日11時許，
    陸續冒充電信局人員及具有公務員身分之員警及檢察官名義
    ，致電乙○○，佯稱乙○○涉嫌毒品交易及洗錢案件，應提供其
    名下帳戶供清查資金往來情形，致乙○○陷於錯誤，依對方指
    示於同日13時10分後某時，在臺北市○○區○○○路00巷0號旁，
    將其所申辦之中國信託銀行帳號000000000000號、士林天母
    郵局帳號00000000000000號、合作金庫銀行帳號0000000000
    000號帳戶之提款卡及密碼，交予該詐欺集團不詳成員後，
    輾轉交予甲○○。再由甲○○依李維勳指示，於下列時間，至下
    列自動付款設備，插入乙○○所交付之上開提款卡並輸入密碼
    ，使各該自動付款設備辨識系統誤判甲○○係有權提款之人，
    以此不正方法，接續領取乙○○前揭帳戶內之下列款項：㈠109
    年8月26日13時45分、46分、47分、48分許，在不詳地點之
    自動櫃員機，自乙○○之中國信託銀行帳戶內，各提領現金2萬元
    、2萬元、2萬元、8千元。㈡109年8月26日13時52分、53分、
    54分、55分許，在不詳地點之自動櫃員機，自乙○○之士林天
    母郵局帳戶內，各提領現金2萬元、2萬元、2萬元、1萬3千元
    。㈢於109年8月26日14時1分、3分3秒、3分52秒、4分、5分
    、6分、7分、16分許，在不詳地點之自動櫃員機，自乙○○之
    合作金庫銀行帳戶內，各提領現金2萬元、2萬元、2萬元、2萬
    元、2萬元、2萬元、2萬元、1萬元。甲○○領得前揭款項後，
    即透過少年謝○傑轉交予李維勳，再由李維勳前往臺中地區
    某處，上交予「峰哥」指定之不詳成年人，藉此層層轉交方
    式，製造金流追查斷點，隱匿詐欺犯罪所得之去向、所在。
    嗣警方於109年8月26日21時許，前往位在桃園市○○區○○路00
    號之「花語旅館」臨檢，經甲○○同意實施搜索，在甲○○皮夾
    內扣得乙○○上開銀行帳戶之提款卡共3張，始循線查獲上情
    。
二、案經乙○○訴由桃園市政府警察局桃園分局報請臺灣桃園地方
    檢察署陳請臺灣高等檢察署檢察長令轉臺灣臺南地方檢察署
    檢察官偵查起訴。
    理  由
一、本件係經被告甲○○於準備程序當庭表示認罪，而經本院裁定
    以簡式審判程序加以審理，依據刑事訴訟法第273條之2、第
    159條第2項之規定，不適用傳聞法則有關限制證據能力之相
    關規定，合先敘明。
二、上開犯罪事實，業據被告於警、偵訊及本院審理中均坦承不
    諱，核與證人即共犯謝○傑、李維勳於偵查中及告訴人乙○○
    於警詢中所證述之情節相符，並有自願受搜索同意書、桃園
    市政府警察局桃園分局武陵派出所搜索、扣押筆錄、扣押物
    品目錄表、公務電話紀錄表(見偵一卷第27、19至25、35頁)
    、扣案之提款卡照片(見偵一卷第31至32頁)、被告與謝○傑
    之對話紀錄、「小a即筱喬」之臉書個人資料截圖(見偵一卷
    第32至33頁)、告訴人之合作金庫銀行、中國信託銀行、士
    林天母郵局帳戶交易明細、存摺(見偵一卷第47至55頁)等在
    卷可資佐證，足認被告之自白與事實相符，可以採信。是本
    案事證明確，被告犯行洵堪認定，應依法論科。
三、論罪科刑：
(一)核被告所為，係犯刑法第339條之2第1項之以不正方法由自
    動付款設備詐取財物罪、同法第339條之4第1項第1款、第2
    款之三人以上共同冒用公務員名義詐欺取財罪，及洗錢防制
    法第14條第1項之一般洗錢罪。被告與謝○傑、李維勳、「峰
    哥」、「小a」及參與本案犯行之前揭詐欺集團不詳成員間
    就上開犯行，具有犯意聯絡及行為分擔，均應論以共同正犯
    。被告取得告訴人上揭帳戶提款卡後多次提領其內款項之行
    為，係基於同一詐欺取財之目的而為，且係於密切接近之時
    、地反覆實施，侵害同一法益，各行為之獨立性極為薄弱，
    依一般社會健全觀念，在時間差距上，難以強行分開，在刑
    法評價上，以視為數個舉動之接續施行，合為包括之一行為
    予以評價，較為合理，應論以接續犯之包括一罪；其以一行
    為同時觸犯上開3罪名，為想像競合犯，應依刑法第55條規
    定，從一重之三人以上共同冒用公務員名義詐欺取財罪處斷
    。被告為本案犯行時為成年人，謝○傑則係未滿18歲之少年(
    見偵二卷第39頁)，且被告坦承知悉謝○傑年紀（見本院111
    年度金訴字第182號卷第28頁），則被告本案犯行，自應依
    兒童及少年福利與權益保障法第112條第1項前段規定，加重
    其刑。被告於偵查及本院審理中就洗錢犯行均自白不諱，合
    於洗錢防制法第16條第2項之規定，雖其上開所犯，已因刑
    法第55條規定從一重之刑法加重詐欺罪處斷，惟本院仍應於
    量刑時一併衡酌該部分減輕其刑之事由。
(二)爰審酌被告不思以正當途徑獲取財物，在政府及大眾媒體廣
    泛宣導國內現今詐騙案件層出不窮之情形下，猶加入詐欺集
    團擔任領款車手之工作，不僅增加檢警機關追查詐欺集團其
    他犯罪成員之困難度，更助長社會詐騙歪風，嚴重影響社會
    治安及人與人間之互信，行為實有不當；然相較於實際對告
    訴人施以詐術並取得大部分詐欺贓款之共犯而言，仍非核心
    成員角色；兼衡被告之年紀、智識程度、家庭狀況、素行、
    犯罪之動機、目的、犯後坦承犯行，表示悔意、惟迄未與告
    訴人和解、賠償損害，及參酌被告所犯一般洗錢之輕罪雖未
    能依洗錢防制法第16條第2項規定減輕其刑，但於量刑時亦
    應審酌等一切情狀，量處如主文所示之刑。
四、被告供稱其尚未實際領得報酬即遭警查獲(見偵二卷第23頁
    、本院卷第97頁)，卷內亦無具體事證足認被告確已獲有犯
    罪所得，故無從諭知沒收或追徵。
據上論斷，應依刑事訴訟法第273條之1第1項、第299條第1項前
段，判決如主文。
本案經檢察官粟威穆提起公訴，檢察官丙○○到庭執行職務。
中　　華　　民　　國　　111 　年　　11　　月　　24　　日
                  刑事第六庭  法　官　孫淑玉
以上正本證明與原本無異。
如不服本判決應於收受本判決後20日內向本院提出上訴書狀，並
應敘述具體理由。其未敘述上訴理由者，應於上訴期間屆滿後20
日內向本院補提理由書狀（均須按他造當事人之人數附繕本）「
切勿逕送上級法院」。 
　　　　　　　　　　　　　　　書記官　洪千棻
中　　華　　民　　國　　111 　年　　11　　月　　25　　日
附錄本案論罪科刑法條：
洗錢防制法第14條
有第2 條各款所列洗錢行為者，處7 年以下有期徒刑，併科新臺
幣5 百萬元以下罰金。
前項之未遂犯罰之。
前2項情形，不得科以超過其特定犯罪所定最重本刑之刑。
中華民國刑法第339條之2
（違法由自動付款設備取得他人之物之處罰）
意圖為自己或第三人不法之所有，以不正方法由自動付款設備取
得他人之物者，處3年以下有期徒刑、拘役或30萬元以下罰金。
以前項方法得財產上不法之利益或使第三人得之者，亦同。
前二項之未遂犯罰之。
中華民國刑法第339條之4
犯第339條詐欺罪而有下列情形之一者，處1年以上7年以下有期
徒刑，得併科1百萬元以下罰金：
一、冒用政府機關或公務員名義犯之。
二、三人以上共同犯之。
三、以廣播電視、電子通訊、網際網路或其他媒體等傳播工具，
    對公眾散布而犯之。
前項之未遂犯罰之。